臺灣高等法院刑事裁定　　　　　　　　　96年度抗字第993號
抗　告　人
即 受 刑人　甲○○
　　　　　　　　　　　（現於臺灣宜蘭監獄執行中）
上列抗告人因聲請減刑及定應執行刑案件，不服臺灣板橋地方法
院，中華民國96年7 月31日裁定（96年度聲減字第3700號），提
起抗告，本院裁定如下：
    主  文
原裁定關於附表編號2所載所減之刑與附表編號1之犯罪所處之刑
，定應執行部分撤銷。
甲○○所犯附表編號2所載所減之刑，與附表編號1不應減刑之犯
罪所處之刑，應執行有期徒刑拾年肆月。
    理  由
一、原審裁定略以：受刑人甲○○於附表所列日期犯附表所載之
    罪，均經判處如附表所列之刑確定在案。茲檢察官以受刑人
    甲○○所犯附表編號2至4之施用毒品等罪，其犯罪時間均在
    中華民國96年4 月24日以前，悉合於減刑條件，聲請予以減
    刑，並聲請就附表編號2與附表編號1所列不應減刑之犯罪所
    處之刑，以及附表編號3、4之犯罪，分別定其應執行之刑。
    原審審查結果，認無不合，經就抗告人即受刑人甲○○所犯
    附表編號2至4之施用毒品等罪，均減刑，詳如附表所載；其
    中附表編號2所減之刑與附表編號1不應減刑之犯罪所處之刑
    ，應執行有期徒刑拾壹年陸月。
二、抗告意旨略以：抗告人所犯附表編號1、2之罪，於減刑前已
    經高等法院定其應執行刑為有期徒刑12年，此即為最高法院
    80年台非字第473判例所稱之內部界限，原審就附表編號2之
    罪刑由有期徒刑3年4月減為1年8月後，定其應執行刑為11年
    6 月，然減刑條例之實施係為給予罪犯更新向善之機會，是
    本件減刑之定應執行刑，在有期徒刑10年以上（最低之外部
    異限），原已定12年扣除減刑1年8月之10年4 月以下（最高
    之內部界限）之自由裁量範圍內為之，否則原有應減刑1 年
    8月之利益，因不當定刑而將縮減為只減6月，顯非適法云云
    。
三、按法律上屬於自由裁量之事項，有其外部性界限及內部性界
    限，並非概無拘束。依據法律之具體規定，法院應在其範圍
    選擇為適當之裁判者，為外部性界限；而法院為裁判時，應
    考量法律之目的，及法律秩序之理念所在者，為內部性界限
    。法院為裁判時，二者均不得有所踰越，此有最高法院80年
    台非字第473 號判例可參。是於數罪併罰，有二裁判以上，
    定其應執行之刑時，固屬於法院自由裁量之事項，惟仍應受
    前揭外部性界限及內部性界限之拘束，則屬當然。
四、經查原裁定以抗告人所犯附表編號2 罪，合於減刑條件，依
    法予以減刑後，並與附表編號1 所示之罪，合併定應執行刑
    為有期徒刑11年6 月；從形式上觀察，雖未踰越刑法第51條
    第5 款所定法律之外部性界限。惟抗告人所犯附表編號1、2
    之罪，前經本院於80年8 月16日，以80年上訴字第1952號判
    決定其應執行之刑為有期徒刑12年確定，此有受刑人甲○○
    減刑及應執行刑案件一覽表及本院被告前案紀錄表可稽。準
    此，依前開確定判決既已就抗告人所犯附表編號1、2之罪，
    定其應執行之刑為有期徒刑12年，則抗告人所犯附表編號 2
    之罪，於依法減刑二分之一後，為有期徒刑1年8月。本件原
    審於就抗告人所犯附表編號2 之罪，依法予以減刑後，與附
    表編號1 所列不應減刑之罪所處之刑，合併定其應執行之刑
    時，未審酌前開內部性界限，即逕定其應執行刑為有期徒刑
    11年6月，與減刑前所定之執行刑有期徒刑12年，相差僅6月
    ，顯失衡平，而不利於抗告人，參酌前揭判例意旨，難謂與
    法律秩序之理念及法律目的之內部性界限無違。抗告人執此
    指摘原裁定該部分不當，為有理由。自應由本院將原裁定關
    於附表編號2所載所減之刑與附表編號1之犯罪所處之刑定應
    執行部分撤銷，自為裁定其應執行刑為有期徒刑十年四月。
據上論結，應依刑事訴訟法第413 條、中華民國96年罪犯減刑條
例第11條，修正前刑法第51條第5款，裁定如主文。
中　　華　　民　　國　　96　　年　　9 　　月　　29　　日
  　　　　　　　　刑事第十庭    審判長法　官 楊炳禎
                                      法  官 陳博志
                                      法  官 李春地
以上正本證明與原本無異。
不得再抗告。
                                      書記官 蘇秋
中　　華　　民　　國　　96　　年　　10　　月　　1 　　日
附表：
┌─┬──┬───┬───┬──┬───┬────────┬────────┬────┬───┬────┐
│編│ 罪 │  宣  │所  犯│犯罪│偵查機│ 最 後 事 實 審 │ 確  定  判  決 │合於中華│減刑後│備    註│
│  │    │      │      │    │      ├─┬───┬──┼─┬───┬──┤民國九十│      │        │
│  │    │  告  │      │    │關及年│法│案  號│判決│法│案  號│確定│六年罪犯│      │        │
│  │    │      │      │    │      │  ├───┤    │  ├───┤    │減刑條例│      │        │
│號│ 名 │  刑  │法  條│日期│度案號│院│年字號│日期│院│年字號│日期│        │之刑期│        │
├─┼──┼───┼───┼──┼───┼─┼───┼──┼─┼───┼──┼────┼───┼────┤
│１│意圖│有期徒│修正前│79年│板橋地│臺│80年度│80年│臺│80年度│80年│不符減刑│不應減│減刑條例│
│  │販賣│刑十年│之肅清│10月│檢79年│灣│上訴字│08月│灣│上訴字│08月│要件    │刑    │第3 條第│
│  │而持│      │煙毒條│17日│偵字第│高│第1952│13日│高│第1952│16日│        │      │1 項第7 │
│  │有毒│      │例第7 │    │10103 │等│號    │    │等│號    │    │        │      │款所列之│
│  │品罪│      │條第1 │    │號    │法│      │    │法│      │    │        │      │罪，宣告│
│  │    │      │項    │    │      │院│      │    │院│      │    │        │      │刑逾有期│
│  │    │      │      │    │      │  │      │    │  │      │    │        │      │徒刑一年│
│  │    │      │      │    │      │  │      │    │  │      │    │        │      │六月之刑│
├─┼──┼───┼───┼──┼───┼─┼───┼──┼─┼───┼──┼────┼───┼────┤
│２│施用│有期徒│修正前│79年│板橋地│臺│80年度│80年│臺│80年度│80年│第2 條第│有期徒│以上二罪│
│  │毒品│刑三年│之肅清│10月│檢79年│灣│上訴字│08月│灣│上訴字│08月│1 項第3 │刑一年│原已定執│
│  │罪  │四月  │煙毒條│17日│偵字第│高│第1952│13日│高│第1952│16日│款      │八月  │行刑十二│
│  │    │      │例第9 │    │10103 │等│號    │    │等│號    │    │        │      │年。    │
│  │    │      │條第1 │    │號    │法│      │    │法│      │    │        │      │        │
│  │    │      │項    │    │      │院│      │    │院│      │    │        │      │        │
└─┴──┴───┴───┴──┴───┴─┴───┴──┴─┴───┴──┴────┴───┴────┘
